臺灣臺中地方法院刑事判決　　　　　　　　 94年度再字第1號
公　訴　人　台灣台中地方法院檢察署檢察官
被　　　告
即受判決人　乙○○
上列公訴人因被告公共危險案件，對本院中華民國九十三年三月
三十日九十三年度交簡字第一七號確定判決（起訴案號：九十一
年度偵字第五五九二號）聲請再審，經本院合議庭裁定准予再審
（九十四年度聲再字第九號），本院判決如下：
    主  文
原判決撤銷。
乙○○無罪。
    理  由
一、公訴人原起訴意旨略以：被告乙○○於民國（下同）九十年
    十一月八日五時十五分許，駕駛車牌號碼Ｖ五─九○九○號
　　自用小客車，途經台中市○○路與錦南街口時，駕駛人應注
　　意車前狀況，隨時採取必要之安全措施及汽車行駛至交岔路
  　口，應遵守交通號誌之指示行車。而依當時情形，又無不能
　　注意之情事，竟疏於注意，見號誌已經變黃燈之際，仍貿然
　  加速行駛右轉，未留意車輛及當時號誌之指示。嗣轉彎過路
    口後，即見到甲○○所騎乘之機車，然已煞車閃避不及，直
　　接撞上甲○○，致甲○○於車倒地後，受有鼻骨骨折、面部
　  撕裂傷等傷害。且乙○○肇事後，不僅未對傷者甲○○緊急
    救助或託人協助救護，更是畏罪逃逸，幸經警方循線查獲，
    其罪行始無法遁逃。因認被告係犯刑法第一百八十五條之四
　　之肇事逃逸罪嫌、第二百八十四條第一項過失傷害罪嫌。
二、按犯罪事實應依證據認定之，無證據不得認定犯罪事實；又
　　不能證明被告犯罪者，應諭知無罪之判決，刑事訴訟法第一
  　百五十四條第二項、第三百零一條第一項分別定有明文。
三、公訴人原起訴意旨認為被告涉犯刑法第一百八十五條之四之
    肇事逃逸罪嫌、第二百八十四條第一項過失傷害罪嫌，無非
    係以被告乙○○之自白、告訴人甲○○之指訴及道路交通事
    故調查表、現場照片、診斷書、警員職務報告書等為其依據
    。訊據被告乙○○堅決否認有上開犯行，辯稱：當時車並不
    是其駕駛的，其是應藍獻應之要求，始虛偽承認上開犯行，
    實際車是藍獻應駕駛的等語。經查：本院交簡字第一七號判
    決後，證人李建興於另案偵查中具結證稱：九十一年十一月
    份，在台中發生的車禍事故，應該是藍獻應開車肇事的，此
    事我有問他，他有承認等語（見九十二年度偵字第一八六八
    四號偵查卷九十三年七月十二日訊問筆錄）；證人吳樹福於
    另案偵查中具結證稱：九十年十一月間，其是在台中市開設
    振傑汽車保養場，該B５－９０９０號的BMW是綽號小五他公
    司的一位吳修平，於九十一年十一月八日送修的，車損狀況
    是車子左前方為撞擊點，十二日小五來取車，但只付了一半
    的費用，他有留電話，號碼為0000000000號，之
    後整個公司就找不到他的人了等語，復經檢察官當庭使證人
    吳樹福撥打上開號碼，其稱以：從應答內容來看持機人應是
    小五無訛等語（以上見同上偵查卷九十三年十月八日訊問筆
    錄），並有振傑公司之工作單影本二紙附卷可查，均核與藍
    獻應於上開偵查中之陳述：其有將車禍案告訴給李建興知道
    ，並說會儘力處理及其只付了一半的修車費用，並有留電話
    給修車廠，號碼為0000000000號等語相符（見同
    上偵查卷九十三年十月六日訊問筆錄），且證人許禮礦於另
    案偵查中亦證稱：乙○○確曾於九十年十一月間，告知有位
    小五者（不甚確定），因肇事，要找人頂罪等語（見同上偵
    查卷第九十三年七月十二日訊問筆錄）。上開證人之證述，
    有關開車肇事之人均直指藍獻應，而藍獻應於本院交九十三
    年度交訴字第一四０號及台灣高等法院台中分院九十四年交
    度上訴字第七六三號，亦均自承確係其叫乙○○去頂替的無
    訛，藍獻應因此之過失傷害部分被判有期徒刑四月，駕駛交
    通動力工具肇事，致人受傷而逃逸部分被判有期徒刑七月，
    應執行有期徒刑十月；乙○○則因意圖使犯人隱匿而頂替，
    被判有期徒刑三月，有上揭判決書附卷可稽。從而，被告上
    揭所辯應堪採信，此外，又無其他積極證據足以認定被告有
    何原起訴意旨所訴之前開犯行，亦即不能證明被告犯罪，揆
    諸前開法條規定及說明，自應諭知被告無罪之判決。綜上所
    述，上開判決對被告遽予論罪科刑，核有未當，聲請人即公
    訴人指摘原判決論處不當，為有理由，應由本院將原判決撤
    銷改判，並諭知被告無罪之判決。
四、據上論斷，應依刑事訴訟法第四百三十六條、第三百零一條
    第一項前段，判決如主文。
中    華    民    國  九十四　 年  　九  月   二十九  日
                      臺灣臺中地方法院刑事第三庭
                          審判長法  官  張靜琪
                                法  官  郭妙俐
                                法  官  吳進發
以上正本證明與原本無異。
如不服本判決，應於收受送達後10日內向本院提出上訴書狀（應
附繕本）。
　　　　　　　　　　　　　　　　書記官  李國敬
中    華    民    國  九十四　 年  　九  月   二十九  日
